臺灣高雄地方法院民事裁定
111年度抗字第16號
抗  告  人  陳彥穎  


            陳怡安  



            陳信榮  

            龔于玲  

相  對  人  洪睿麟  
上列當事人間本票裁定事件，抗告人對於中華民國110年11月4日
本院110年度司票字第7085號裁定提起抗告，本院裁定如下：
    主    文
抗告駁回。
抗告程序費用新臺幣參仟元，其中新臺幣壹仟元由抗告人陳彥穎
、陳怡安連帶負擔，其中新臺幣壹仟元由抗告人陳彥穎、陳怡安
、陳信榮連帶負擔，其餘新臺幣壹仟元由抗告人陳信榮、龔于玲
連帶負擔。
    理    由
一、抗告意旨略以：相對人執如附表所示本票（下稱系爭本票）
    向本院聲請准予強制執行，經本院以民國110年度司票字第7
    085號裁定准許在案，然抗告人陳怡安、陳彥穎從未向相對
    人借錢，亦從未簽發附表一、二所示之本票。又附表二、三
    所示之本票係抗告人陳信榮因經營睿豐眼鏡企業行之資金需
    求，向相對人借貸而簽發交付抗告人，借貸後陳信榮陸續還
    款，迄今已返還新臺幣（下同）428萬3304元，相對人於聲
    請本票裁定時，未扣除上開已清償之金額，仍就票面金額為
    全部之請求，容有未當。抗告人龔于玲與陳信榮已於110年1
    0月7日離婚，離婚時約定陳信榮經營睿豐眼鏡企業行對外所
    貸金錢，概由陳信榮負責清償，故附表三所示之本票債務，
    應由陳信榮單獨負責，相對人向龔于玲請求給付票款，顯無
    理由。再者，附表一編號2本票之發票日為109年7月10日，
    原裁定竟准利息自107年7月10日起算；附表三所示之本票發
    票日為110年4月19日，原裁定竟誤載為109年4月19日，並准
    自109年4月10日起算利息，顯有違誤。原裁定准予強制執行
    有誤，爰依法提起抗告，請求廢棄原裁定等語。
二、按執票人向本票發票人行使追索權時，得聲請法院裁定後強
    制執行，票據法第123 條定有明文。又本票執票人依上開規
    定聲請法院裁定許可對發票人強制執行，係屬非訟事件，依
    非訟事件程序，法院僅就本票形式上之要件是否具備，予以
    審查，並為強制執行許可與否之准駁，尚無確定實體上法律
    關係存否之效力，如發票人就票據債務之存否有爭執時，應
    由發票人提起確認之訴，以資解決（最高法院56年台抗字第
    714號、57年台抗字第76號判例意旨參照）。
三、經查，相對人主張其執有陳彥穎、陳怡安共同簽發之附表一
    所示本票、陳彥穎、陳怡安、陳信榮共同簽發之附表二所示
    本票、陳信榮、龔于玲共同簽發之附表三所示本票，本票上
    並載明免除作成拒絕證書，經提示未獲付款等情，業據提出
    與其所述相符之系爭本票為證，而相對人提出之系爭本票已
    具備本票應記載事項，合於票據法第120條規定，且發票名
    義人形式上亦為抗告人，故從形式上觀之，係屬有效之本票
    ，且未載到期日視為見票即付，則相對人依票據法第123條
    規定，聲請原法院裁定准予強制執行，即屬有據。原裁定據
    以准許強制執行，並無違誤。抗告意旨所稱未曾簽發本票、
    未有借款債權債務關係，或已清償部分借款、已脫免清償責
    任等節，均屬實體上之爭執，應由抗告人另行提起訴訟，以
    資解決，非抗告程序得加以審究。至原裁定誤載本票發票日
    、利息起算日部分，原法院已分別於110年11月18日、12月7
    日裁定更正，並溯及於為裁定時發生效力（最高法院79年台
    聲字第349號判例意旨參照）。從而抗告意旨指摘原裁定不
    當，為無理由，應予駁回。
四、本件抗告為無理由，抗告費用依職權確定為3,000元，其中1
    000元由陳怡安、陳彥穎連帶負擔，其中1000元由陳怡安、
    陳彥穎、陳信榮連帶負擔，其餘1000元由陳信榮、龔于玲連
    帶負擔。。
五、據上論結，本件抗告為無理由，依非訟事件法第46條、第21
    條第2 項、第23條、第24條第1 項，民事訴訟法第495 條之
    1 第1 項、第449 條第1 項、第95條、第85條第2項，裁定
    如主文。　　
中　　華　　民　　國　　111 　年　　5 　　月　　2 　　日
                  民事第一庭  審判長法  官  蔣志宗
                                    法  官  葉晨暘
                                    法  官  陳筱雯
以上正本係照原本作成。
如不服本裁定，應於送達後10日內向本院提出再抗告狀（並按他
造當事人之人數附繕本），並繳納再抗告費新台幣1,000 元。
再為抗告僅得以適用法規顯有錯誤為理由，並應委任律師為代理
人。 
中　　華　　民　　國　　111 　年　　5 　　月　　3 　　日
                                    書記官  張宸維
附表一：        編號 發票人 發票日 票面金額(新台幣) 受款人 到期日 票據號碼 其他記載事項 001  陳彥穎 陳怡安 109年7月30日 500,000元 （以文字為準） 未載 未  載 No573064 票面上記載免除作成拒絕證書 002  陳彥穎 陳怡安 109年7月10日 900,000元 未載 未  載 No360074 同上 003  陳彥穎 陳怡安 109年7月30日 600,000元 未載 未  載 No573063 同上 004  陳彥穎 陳怡安 109年7月30日 1,000,000元 未載 未  載 No573062 同上 005  陳彥穎 陳怡安 109年12月5日 1,500,000元 未載 未  載 No442157 同上 

附表二：        編號 發票人 發票日 票面金額(新台幣) 受款人 到期日 票據號碼 其他記載事項 001  陳彥穎 陳怡安 陳信榮 109年4月13日 3,000,000元 未載 未  載 No394596 票面上記載免除作成拒絕證書 

附表三：        編號 發票人 發票日 票面金額(新台幣) 受款人 到期日 票據號碼 其他記載事項 001  陳信榮 龔于玲 110年4月19日 3,500,000元 未載 未  載 No456356 票面上記載免除作成拒絕證書